# 陈版。关于重组准备金的计提（IAS37)

提问人：大脸 时间：2014-01-08 17:44:43
陈版，有一个关于重组准备金的问题向您请教。
A公司于 2013 年年中开始进行公司重组（这里暂不讨论A公司的重组是否满足IAS37中关于重组计划的定义），在重组过程中相应会进行裁员。A 公司的重组计划具体分为 5 个阶段，从 2013 年年中开始，直到 2014 年年末结束。 截止 2013 年年末，阶段 1 、 2 已完成。
这期间所裁减的人员赔偿已计入 2013 年PL。那么对于剩下的阶段3-5对应的人员裁减，在 2013 年末是否可以计提准备金？
关于裁员准备金，IAS37的规定如下 72 A constructive obligation to restructure arises only when an entity: (a) has a detailed formal plan for the restructuring identifying at least: (i) the business or part of a business concerned; (ii) the principal locations affected; (iii)
the location, function, and approximate number of employees who will be compensated for terminating their services; (iv) the expenditures that will be undertaken; and (v) when the plan will be implemented; and (b) has raised a valid expectation in those affected that it will carry out the restructuring by starting to implement that plan or announcing its main features to those affected by it.
A公司的例子，核心应该是判定是否满足要求(b)
目前了解的情况是，A公司只是在公司内部发布了大的发展计划。但并未明确说明是否要裁员，以及裁员多少。当然，由于阶段 1 、 2已完成，已有部分人员被裁减。
剩余 3 个阶段需要裁减的人员人数目前只有高级管理层了解，但具体裁减那些人并未明确，自然也没有通知会被裁减的员工。
在上面的情况下，A公司是否可以针对剩余 3 个阶段计划裁减的人员计提准备金？
另外，准则中的announcing its main features to those affected by it实务中应该如何把握？ 必须要明确具体裁员人数，甚至具体到具体的人？或是要求通知到被裁减人员？ 还是说公司内部宣布有裁员计划，或者明确到部门和预计人数，但没有明确的裁员名单也可以？
谢谢指导。

回答人：chenyiwei
建议根据A公司的具体情况，考虑其拟议中的五个重组阶段是否存在密切的关联，在前两阶段已经实施完毕的情况下，可能受影响者能否较为合理地形成对后续三阶段方案的较为符合实际情况的预期。这个问题可能会涉及高度的专业判断，而且可能面临取证较为困难的问题（最直接的证据可能是通过对员工的抽样访谈获得，但可能会受限制）。另外，管理层对后续三阶段是否已经最终作出实施决定，还是仍在讨论阶段，也可能是需要考虑的。如果根据目前A公司在内部宣布和在外部公告的信息，并未清晰地表述其后续三阶段计划，导致可能受影响者的期望也并不清晰，则可能不符合确认重组义务的条件。
关于“准则中的announcing its main features to those affected by it实务中应该如何把握？”，我理解其中应有预计裁员人数、时间、补偿标准等内容，但不必细化到特定的人，只要能够据此对重组义务的金额作出合理估计即可。